# 截止日股权转让审计报告的格式

提问人：bestxulin 时间：2012-07-16 12:29:42
最近有个项目，客户打算转让股权，请问转让股权的审计报告格式与一般年审报告格式相同（如果没有特殊约定）？能否采用长式审计报告？

回答人：chenyiwei
这类报告一般为对基于特殊目的、特殊编制基础编制的专项财务报表的审计报告，一般按 1601 号审计准则出具报告。具体包含的内容可以与委托方、标的企业协商后确定，例如是否可以只包含定价基准日的资产负债表（无前期比较数据）和若干期间的利润表等，不提供现金流量表和股东权益变动表；对附注的披露内容也可以有些简化。 不建议采用长式审计报告。长式审计报告没有审计准则作为依据，并且很容易产生会计、审计责任不清的问题。